<?xml version='1.0' encoding='utf-8'?>
<verb default="fuighill" disambig="">
  <verbalNoun default="fuigheall" />
  <verbalAdjective default="fuighillte" />
  <tenseForm default="fuighill" tense="Past" dependency="Indep" person="Base" />
  <tenseForm default="fuighleamar" tense="Past" dependency="Indep" person="Pl1" />
  <tenseForm default="fuighleadar" tense="Past" dependency="Indep" person="Pl3" />
  <tenseForm default="fuighleadh" tense="Past" dependency="Indep" person="Auto" />
  <tenseForm default="fuighill" tense="Past" dependency="Dep" person="Base" />
  <tenseForm default="fuighleamar" tense="Past" dependency="Dep" person="Pl1" />
  <tenseForm default="fuighleadar" tense="Past" dependency="Dep" person="Pl3" />
  <tenseForm default="fuighleadh" tense="Past" dependency="Dep" person="Auto" />
  <tenseForm default="fuighleadh" tense="PastCont" dependency="Indep" person="Base" />
  <tenseForm default="fuighlinn" tense="PastCont" dependency="Indep" person="Sg1" />
  <tenseForm default="fuighlteá" tense="PastCont" dependency="Indep" person="Sg2" />
  <tenseForm default="fuighlimis" tense="PastCont" dependency="Indep" person="Pl1" />
  <tenseForm default="fuighlidís" tense="PastCont" dependency="Indep" person="Pl3" />
  <tenseForm default="fuighltí" tense="PastCont" dependency="Indep" person="Auto" />
  <tenseForm default="fuighleadh" tense="PastCont" dependency="Dep" person="Base" />
  <tenseForm default="fuighlinn" tense="PastCont" dependency="Dep" person="Sg1" />
  <tenseForm default="fuighlteá" tense="PastCont" dependency="Dep" person="Sg2" />
  <tenseForm default="fuighlimis" tense="PastCont" dependency="Dep" person="Pl1" />
  <tenseForm default="fuighlidís" tense="PastCont" dependency="Dep" person="Pl3" />
  <tenseForm default="fuighltí" tense="PastCont" dependency="Dep" person="Auto" />
  <tenseForm default="fuighleann" tense="PresCont" dependency="Indep" person="Base" />
  <tenseForm default="fuighlim" tense="PresCont" dependency="Indep" person="Sg1" />
  <tenseForm default="fuighlimid" tense="PresCont" dependency="Indep" person="Pl1" />
  <tenseForm default="fuighltear" tense="PresCont" dependency="Indep" person="Auto" />
  <tenseForm default="fuighleann" tense="PresCont" dependency="Dep" person="Base" />
  <tenseForm default="fuighlim" tense="PresCont" dependency="Dep" person="Sg1" />
  <tenseForm default="fuighlimid" tense="PresCont" dependency="Dep" person="Pl1" />
  <tenseForm default="fuighltear" tense="PresCont" dependency="Dep" person="Auto" />
  <tenseForm default="fuighlfidh" tense="Fut" dependency="Indep" person="Base" />
  <tenseForm default="fuighlfimid" tense="Fut" dependency="Indep" person="Pl1" />
  <tenseForm default="fuighlfear" tense="Fut" dependency="Indep" person="Auto" />
  <tenseForm default="fuighlfidh" tense="Fut" dependency="Dep" person="Base" />
  <tenseForm default="fuighlfimid" tense="Fut" dependency="Dep" person="Pl1" />
  <tenseForm default="fuighlfear" tense="Fut" dependency="Dep" person="Auto" />
  <tenseForm default="fuighlfeadh" tense="Cond" dependency="Indep" person="Base" />
  <tenseForm default="fuighlfinn" tense="Cond" dependency="Indep" person="Sg1" />
  <tenseForm default="fuighlfeá" tense="Cond" dependency="Indep" person="Sg2" />
  <tenseForm default="fuighlfimis" tense="Cond" dependency="Indep" person="Pl1" />
  <tenseForm default="fuighlfidís" tense="Cond" dependency="Indep" person="Pl3" />
  <tenseForm default="fuighlfí" tense="Cond" dependency="Indep" person="Auto" />
  <tenseForm default="fuighlfeadh" tense="Cond" dependency="Dep" person="Base" />
  <tenseForm default="fuighlfinn" tense="Cond" dependency="Dep" person="Sg1" />
  <tenseForm default="fuighlfeá" tense="Cond" dependency="Dep" person="Sg2" />
  <tenseForm default="fuighlfimis" tense="Cond" dependency="Dep" person="Pl1" />
  <tenseForm default="fuighlfidís" tense="Cond" dependency="Dep" person="Pl3" />
  <tenseForm default="fuighlfí" tense="Cond" dependency="Dep" person="Auto" />
  <moodForm default="fuighleadh" mood="Imper" person="Base" />
  <moodForm default="fuighlim" mood="Imper" person="Sg1" />
  <moodForm default="fuighill" mood="Imper" person="Sg2" />
  <moodForm default="fuighlimis" mood="Imper" person="Pl1" />
  <moodForm default="fuighligí" mood="Imper" person="Pl2" />
  <moodForm default="fuighlidís" mood="Imper" person="Pl3" />
  <moodForm default="fuighltear" mood="Imper" person="Auto" />
  <moodForm default="fuighle" mood="Subj" person="Base" />
  <moodForm default="fuighlimid" mood="Subj" person="Pl1" />
  <moodForm default="fuighltear" mood="Subj" person="Auto" />
</verb>
